Gerardo Mosca

Summary

De Diseñador Industrial a Front End Junior- Trainee.

Como diseñador poseo una fuerte base en la creación de experiencias visuales atractivas y funcionales. Estoy emocionado de poder aplicar mi pasión por el diseño, a la programación Front End, combinando creatividad con tecnología.

He adquirido competencias en HTML, CSS, Javascript y estoy aprendiendo sobre frameworks como React. La experiencia en diseño, me permite una comprensión profunda de la estética y usabilidad para poder crear interfaces intuitivas y accesibles.

Estoy entusiasmado de poder contribuir a un equipo de desarrollo, aprender de profesionales experimentados y seguir creciendo en este campo.

Skills

• HTML

Javascript

CSS

• React (actualmente estudiando)

Experience

WAREHOUSE & PROCUREMENT MANAGER IBERIA (ES - PT) 10/2019 - 07/2023 **The Colvin Co,** Barcelona, España

Responsable del abastecimiento de insumos productivos y no productivos en Iberia. Rediseño del packaging, reducción del costo en un 33%.

Diseñodeuna pieza manual de PLA flexible, aumentando la productividad un 20%. Implementación del sistema MRP para optimizar la planificación y el control de stock.

ANALISTA DE COMPRA GLOBAL 11/2018 - 09/2019

The Colvin Co, Barcelona, España

Responsable de logística y soporte al departamento de compras global. Actualización de BBDs, mejorando el seguimiento del consumo y stock. Análisis de proveedores para compras estratégicas. Control de inventario, anticipando roturas de stock.

CUSTOMER SERVICE 04/2018 - 10/2018 **The Colvin Co,** Barcelona, España

Soporte end-to-end en el proceso de compras para garantizar la máxima experiencia. Implementación de un nuevo canal de tickets, reducción de contactos/order. Identificación de mejoras en el proceso de compra, reducción del 20% en contacts/order.

Education

CoderHouse (Remoto). Octubre 2023- HTML, CSS y Javascript. 10/2023 - 06/2024

CoderHouse, plataforma respaldada por YCombinator, líder en Sudamérica. Adquisición de habilidades como HTML, CSS, JavaScript. Destacado como uno de los"top10" estudiantes en cursos de HTML, CSS y JavaScript.

Otras formaciones complementarias: Udemy y Dorian Desings. 03/2024 - Actualidad

Enfoque en desarrollo Frontend: combinación de educación formal y autodidacta. Adquisición de habilidades como HTML, CSS, JavaScript y actualmente estudiando React.

Diseñador Industrial: Universidad Nacional de Córdoba: Facultad de Arquitectura, Urbanismo y Diseño. 03/2009 - 12/2015

Languages

- · Castellano, nativo.
- Italiano, Proficient (C2).
- Inglés, Intermediate (B1).